
\vspace{1.8em}
\begin{minipage}{\textwidth}
\stepcounter{mallinumber}
\textbf{Tüüpsõnamall \arabic{mallinumber}\,\vadja{kand̕idaattõ}}\\

\begin{sideways}
\begin{tabular}{l l}
muutvormimall & tunnused \\
\hline
\underline{kand̕idaat}\,+\,tõ & \textsc{ sg nom } \\
\underline{kand̕idaat}\,+\,a & \textsc{ sg gen } \\
\underline{kand̕idaat}\,+\,ta & \textsc{ sg par } \\
\underline{kand̕idaat}\,+\,tasõ & \textsc{ sg ill } \\
\underline{kand̕idaat}\,+\,tõz & \textsc{ sg ine } \\
\underline{kand̕idaat}\,+\,õss & \textsc{ sg ela } \\
\underline{kand̕idaat}\,+\,õllõ & \textsc{ sg all } \\
\underline{kand̕idaat}\,+\,õll & \textsc{ sg ade } \\
\underline{kand̕idaat}\,+\,õlt & \textsc{ sg abl } \\
\underline{kand̕idaat}\,+\,õssi & \textsc{ sg tra } \\
\underline{kand̕idaat}\,+\,tõssaa & \textsc{ sg ter } \\
\underline{kand̕idaat}\,+\,õka & \textsc{ sg com } \\
\underline{kand̕idaat}\,+\,õd & \textsc{ pl nom } \\
\underline{kand̕idaat}\,+\,tojõ & \textsc{ pl gen } \\
\underline{kand̕idaat}\,+\,toit & \textsc{ pl par } \\
\underline{kand̕idaat}\,+\,toisõ & \textsc{ pl ill } \\
\underline{kand̕idaat}\,+\,toiz & \textsc{ pl ine } \\
\underline{kand̕idaat}\,+\,toiss & \textsc{ pl ela } \\
\underline{kand̕idaat}\,+\,toillõ & \textsc{ pl all } \\
\underline{kand̕idaat}\,+\,toill & \textsc{ pl ade } \\
\underline{kand̕idaat}\,+\,toilt & \textsc{ pl abl } \\
\underline{kand̕idaat}\,+\,toissi & \textsc{ pl tra } \\
\underline{kand̕idaat}\,+\,toissaa & \textsc{ pl ter } \\
\underline{kand̕idaat}\,+\,toika & \textsc{ pl com } \\
\end{tabular}
\end{sideways}
\captionof{table}{Tüüpsõna \arabic{mallinumber}\,\textit{kand̕idaattõ} ekstraheeritud muutvormimallid.}
\label{tab:tüüpsõnamall-kand̕idaattõ}

\end{minipage}

 
\vspace{1em}
\noindent Tüüpsõna hõlmab vormisõnastiku 7 lekseemi: \vadja{\underline{kand̕idaat}tõ, \underline{laut}tõ, \underline{pliit}tõ, \underline{riit}tõ, \underline{žiivõt}tõ, \underline{taat}tõ} ja \vadja{\underline{gaazapliit}tõ}.
